臺灣臺北地方法院交通事件裁定　　　　100年度交聲字第160號
原處分機關　臺北市交通事件裁決所
異　議　人
即受處分人　吳佳蓉
上列異議人即受處分人因違反道路交通管理處罰條例案件，對於
臺北市交通事件裁決所於中華民國一百年二月一日所為之處分（
原處分案號：北市裁罰字第裁二二─000000000號）聲
明異議，本院裁定如下：
    主  文
異議駁回。
    理  由
一、按汽車駕駛人，有依道路交通管理處罰條例第六十三條第三
    項前段規定受吊扣駕駛執照處分者，應接受道路交通安全講
    習；汽車駕駛人有道路交通管理處罰條例第二十四條第一項
    各款、第二項情形之一或本條例其他條款明定應接受道路交
    通安全講習者，無正當理由，不依規定接受道路交通安全講
    習者，處新臺幣（下同）一千八百元罰鍰；經再通知依限參
    加講習，逾期六個月以上仍不參加者，吊扣其駕駛執照六個
    月，道路交通管理處罰條例第二十四條第一項第五款、第三
    項定有明文。次按送達由行政機關自行或交由郵政機關送達
    。送達，於應受送達人之住居所、事務所或營業所為之。但
    在行政機關辦公處所或他處會晤應受送達人時，得於會晤處
    所為之。於應送達處所不獲會晤應受送達人時，得將文書付
    與有辨別事理能力之同居人、受僱人或應送達處所之接收郵
    件人員，行政程序法第六十八條第一項、第七十二條第一項
    、第七十三條第一項分別有明文規定。
二、本件異議人即受處分人吳佳蓉因違反道路交通管理處條例案
    件，依該條例第六十三條規定，原應於民國九十九年十月十
    一日接受道路交通安全講習，然受處分人並未如期到訓，亦
    未向講習機關申請延訓，嗣經臺北市政府交通局於九十九年
    十二月二十七日依前開道路交通管理處罰條例第二十四條第
    三項前段之規定而逕行掣單舉發，並將前開舉發通知單送達
    於受處分人。受處分人乃向原處分機關提出申訴，經原處分
    機關函請臺北市監理處調查結果，仍認受處分人確有前開違
    規行為，而於一百年二月一日以受處分人於上開時間，有「
    汽車駕駛人無正當理由不依規定接受道路交通安全講習」之
    違規事實，依道路交通管理處罰條例第二十四條第三項，違
    反道路交通管理事件統一裁罰基準及處理細則第四十一條、
    第四十三條、第四十四條及違反道路交通管理事件統一裁罰
    基準表之規定，裁處受處分人一千八百元之罰鍰。
三、據受處分人之聲明異議狀意旨，固不否認其未依規定接受道
    路交通安全講習之事實，惟辯稱：伊因個人因素無法依規定
    日期參加講習，但有打電話更改講習日期，而於經更改後之
    講習日期當日，又因兩日前發生車禍在家休息，而未再打電
    話更改日期，即未參加云云。
四、經查：
（一）本件受處分人原應於九十九年十月十一日接受道路交通安
      全講習，而未依規定參加該交通安全講習之事實，業據其
      於聲明異議狀中坦承不諱，並有臺北市監理處一○○年一
      月五日北市監駕字第一○○六五○○六九○○號函文一份
      附卷可稽，應堪認定。
（二）查，本件受處分人因違反道路交通管理處罰條例第六十三
      條（半年內違規記點達六點），依同條例第二十四條規定
      應接受道路交通安全講習，受處分人於九十九年七月二十
      八日結案後，臺北市交通局以雙掛號郵寄講習通知單至其
      戶籍地，郵件由其同居人（父親）簽收；又受處分人並未
      提出相關道安講習延訓之申請資料等情，有臺北市監理站
      一百年三月四日北市監駕字第一○○六○四六三○○○號
      函一紙在卷可稽。又觀之送達於受處分人之臺北市○○○
      ○○道路安全講習通知單背面之注意規定事項已清楚標示
      講習人員「應準時到場」，逾時者不予受理報到；若因病
      、服役、服刑、出國、受保安感訓處分或動員機關之召集
      或徵集而無法參加講習時，應於接獲講習通知單後，由其
      本人或代理人，於「指定講習日期」前，檢附相關證明文
      件申請延訓等語。本件受處分人既知悉九十九年十月十一
      日為其應參加交通安全講習日期，亦知悉僅需於講習時間
      到場參與講習即可，卻未如期到訓，亦未依規定申請辦理
      延訓，則舉發單位依法舉發並無不當。是受處分人前開所
      辯，不足採信。
（三）從而，本件事證明確，受處分人之違規行為堪以認定。
五、綜上所述，受處分人確有為汽車駕駛人而無正當理由，不依
    規定接受道路交通安全講習之違規行為，原處分機關依前揭
    道路交通管理處罰條例第二十四條第三項之規定，就其違規
    行為裁處受處分人一千八百元罰鍰，核無違誤，本件異議為
    無理由，自應予以駁回。
據上論斷，應依道路交通事件處理辦法第十八條，裁定如主文。
中    華    民    國   100    年    12    月    29    日
                          臺灣臺北地方法院刑事第七庭
                              法      官  雷淑雯
上正本證明與原本無異。
如不服本裁定應於送達後五日內向本院提出抗告狀
                              書  記  官  蕭君卉
中    華    民    國   100    年    12    月    29    日